臺灣高雄地方法院刑事判決　　　　　　　　　　　　九十一年度訴字第二一九號
　　公　訴　人　臺灣高雄地方法院檢察署檢察官
　　被　　　告　甲○○
右列被告因違反毒品危害防制條例案件，經檢察官提起公訴 (九十一年度毒偵字第一
０二五號、第一六七四號），本院判決如左：
    主  文
甲○○連續施用第一級毒品，累犯，處有期徒刑壹年。
扣案之第一級毒品海洛因壹包（淨重零點零柒公克）及專供施用毒品所用器具注射針
筒貳支、湯匙壹支、塑管吸管肆支、挑管貳支，均沒收銷燬之。
    事  實
一、甲○○前曾於八十二年間，因施用毒品案件，經臺灣高等法院高雄分院判處有期
    徒刑三年二月確定，甫於八十四年五月十七日假釋出獄，詎不知悔改猶在假釋期
    中復犯施用毒品罪，經本院於八十四年九月二十一日以八十四年訴字第二五五八
    號判決再判處有期徒刑三年二月，經撤銷假釋執行殘刑，並合併執行入監服刑，
    於八十七年六月、八十七年三月二十七日縮短刑期假釋，詎因再犯施用毒品罪（
    即後述之八十九年度戒毒偵字第一０七六號案件），經撤銷假釋，由臺灣高雄地
    方法院檢察署檢察官八十九年度執更字第一三三號指揮執行殘刑，執行完畢日期
    為九十年十一月十八日。而甲○○於前述八十七年間假釋期間，仍不知悔改復犯
    施用毒品罪，經裁定執行戒治，並交付保護管束期滿視為戒治期滿，已經檢察官
    以八十九年度戒毒偵第一０七六號不起訴處分確定。但甲○○仍未禁絕毒癮，於
    九十年十一月間執行完畢出監，再基於概括犯意，未幾又自九十年十二月間，均
    在高雄市○○區○○路二十號居所等處，均以將毒品海洛因粉末以水液混合稀釋
    ，再以針筒施打於體內之方式，連續施用第一級毒品海洛因多次，平均每四至五
    日即施打施用毒品。初於九十一年二月六日十一時許，在上址居住處經警方查獲
    ，並扣得甲○○所有專供施用毒品所用之注射針筒二支、挑取毒品所用之湯匙及
    塑膠吸管四支、挑管二支。而甲○○在經警採尿飭回函送偵辦期間，猶承施用毒
    品概括犯意，連續施用第一級毒品海洛因，最後一次約係在九十一年二月二十日
    在上址府北路居住處施用。旋於九十一年二月二十二日二十一時四十分，在上址
    府北路居住址，再為警查獲，並扣得甲○○所有之第一級毒品海洛因乙包（淨重
    零點零七公克）。
二、案經高雄市政府警察局鹽埕分局移送臺灣高雄地方法院檢察署檢察官偵查起訴。
    理  由
一、訊據被告甲○○對右揭施用毒品海洛因犯行俱自白不諱，並有被告先後被查獲時
    查扣之針筒二支、湯匙乙支、吸管四支、挑管二支及粉末乙包扣案可佐。又上開
    扣案粉末，經送法務部調查局鑑定，確屬第一級毒品海洛因（淨重零點零七公克
    ）；而其餘扣案之針筒、湯匙、吸管、挑管等物係被告所有專供施用毒品之器具
    ，亦經被告自承無訛；此外被告被查獲時所採取之尿液亦經鑑定均驗呈嗎啡陽性
    反應，復有高雄市立凱旋醫院煙毒尿液檢驗成績書二件附卷可佐（編號：高市凱
    醫檢字第００三六七號及００三八０號），被告確有施用毒品海洛因事實已足肯
    認。再者，被告前於八十九年間即有犯施用毒品罪，經送強制戒治，並交付保護
    管束期滿已經視為戒治期滿，並經檢察官依法不起訴處分，此有被告之全國刑案
    資料查註紀錄表及八十九年度戒毒偵字第一０七六號處分書可憑，並經被告坦承
    不諱。被告於不起訴處分後五年內再犯施用毒品罪，綜上本件事證已經明確，被
    告犯行洵堪認定。
二、核被告甲○○所為，係犯毒品危害防制條例第十條第一項施用第一級毒品罪。被
    告先後多次施用毒品，時間緊接、手法同一，顯係基於概括犯意為之，所為復觸
    犯相同犯罪構成要件之同一罪名，為連續犯，應以一罪論並加重其刑。又被告先
    後多次持有毒品行為；本犯有連續持毒品罪，但被告持有毒品進而施用，其持有
    之低度行為已經施用高度行為吸收，不另論持有毒品罪。至公訴意旨雖未論及被
    告始自九十年十二月間即有施用毒品之犯行，但此部分因與已起訴部分，具有連
    續犯裁判上一罪關係，本院自得一併審理，附予明。又被告甲○○於八十二年
    間，因施用毒品案件，經臺灣高等法院高雄分院判處有期徒刑三年二月確定，甫
    於八十四年五月十七日假釋出獄，詎不知悔改猶在假釋期中復犯施用毒品罪，經
    本院於八十四年九月二十一日以八十四年訴字第二五五八號判決再判處有期徒刑
    三年二月，經撤銷假釋執行殘刑，並合併執行入監服刑，於八十七年六月、八十
    七年三月二十七日縮短刑期假釋，詎因再犯施用毒品罪，經撤銷假釋，由臺灣高
    雄地方法院檢察署檢察官八十九年度執更字第一三三號指揮執行殘刑，執行完畢
   日期為九十年十一月十八日。此有被告之全國刑案資料查註紀錄表在案可稽，被
    告於前案執行完畢五年內再犯本罪，依累犯規定加重其刑並遞加重之。爰審酌被
    告有多次濫用毒品前科，可徵素行非端、其經戒治後仍有施用毒品犯行，益見其
    無禁斷決心；惟念其所為尚僅自戕身心無害及他人及犯後坦承犯行態度良好等一
    切情狀，爰量處如主文所示之刑。
三、扣案之第一級毒品海洛因乙包（淨重零點零七公克）及被告所有自承專供施用毒
    品所用之注射針筒二支、湯匙乙支、塑膠吸管四支、挑管二支，併依毒品危害防
    制條例第十八條第一項前段宣告沒收銷燬之。
據上論斷，依刑事訴訟法第二百九十九條第一項前段，毒品危害防制條例第十條第一
項、第十八條第一項前段，刑法第十一條、第五十六條、第四十七條、第七十條，判
決如主文。
中    華    民    國    九十一    年      十二      月      三十一      日
                              臺灣高雄地方法院刑事第五庭
                                  法  官  朱  盈  吉
右正本證明與原本無異。
如不服本判決，應於判決送達後十日內，向本院提出上訴狀。
                                  書記官  吳  金  霞
中    華    民    國    九十二    年       一       月        七        日
